臺北高等行政法院裁定　　　　　　　　　　　　　　　　九十一年度停字第六○號
　　聲　請　人　亞和育樂有限公司
　　代　表　人　甲○○
　　訴訟代理人　丙○○律師
　　相　對　人　臺北縣政府
　　代　表　人　蘇貞昌縣長）.
　　訴訟代理人　乙○○
　　　　　　　　丁○○
右當事人間因有關兒童少年福利事務事件，原告提起行政訴訟，並聲請停止原處分之
執行，本院裁定如左：
    主  文
聲請駁回。
聲請程序費用由聲請人負擔。
    理  由
一、按「行政訴訟繫屬中，行政法院認為原處分或決定之執行，將發生難於回復之損
    害，且有急迫情事者，得依職權或依聲請裁定停止執行。但於公益有重大影響，
    或原告之訴在法律上顯無理由者，不得為之。」行政訴訟法第一百十六條第二項
    定有明文。而所謂難以回復之損害，係指其損害不能回復原狀，或不能以金錢賠
    償等情而言。
二、本件聲請意旨略謂：聲請人於民國（下同）八十八年九月二十八日，為相對人所
    屬臺北縣警察局永和分局查獲放任未成年少年入內遊玩，涉有少年福利法第十九
    條第三項規定，經被告依同法第二十六條第二項規定，以八十九年七月十二日八
    九北社兒字第一八六七六三號處分書裁處聲請人歇業。聲請人不服，提起訴願遭
    駁回，遂提起行政訴訟，現由本院以案號九十一年度訴字第一六五二號案審理中
    。相對人作成系爭處分時，聲請人已在停業中（自八十九年六月二十九日起停業
    ），且聲請人於八十九年一月六日即經經濟部核准，變更法定代理人為甲○○，
    並非楊恭丁，相對人竟對無法定代理權之楊恭丁為系爭處分，其行政程序之發動
    及行政處分之作成、送達並非適法。又相對人核准聲請人在轄區內經營電子遊藝
    場業，乃一合法之授益處分，聲請人有合理正當信賴存在，相對人逕行勒令聲請
    人歇業，未予聲請人陳述意見之機會，有違行政程序法第一百零二條規定，二年
    後又逕自發函將依行政執行法進行執行，實非妥適。且系爭處分尚在本院審理中
    ，相對人在本院判斷前即命聲請人為歇業處分之執行，實有害聲請人之工作權及
    財產權。又依少年福利法第二十六條第二項規定，除罰鍰外，尚有勒令停業、歇
    業或吊銷執照三種行政罰模式，相對人逕處歇業處分，未衡量是否必要，有違行
    政程序法第七條之比例原則。原處分顯違信賴保護原則及比例原則，其合法性顯
    有疑義，且有剝奪憲法保障之生存權、工作權與財產權之虞，抑且原處分之執行
    ，將生難以回復之損害，爰依行政訴訟法第一百十六條第二項聲請停止執行等語
    。惟查，原處分關於將聲請人代表人誤為「楊恭丁」部分，已經相對人於九十一
    年七月五日更正為「甲○○」，有其九十一年七月五日北府社兒字第○九一○四
    二三二二三號函附於本院前開訴訟卷可稽；至本件聲請人前亦誤由「楊恭丁」為
    代表人提起訴願及行政訴訟部分，亦經聲請人於九十一年七月八日具狀聲明追認
    該等行為，另亦於同年四月三十日聲明承受訴訟各在案，是本件該等瑕疵業經補
    正，合先敘明。次查，本件原處分係歇業處分，聲請人如受執行，其因此所受營
    業上損失並非不得以金錢加以填補，尚無將發生難以回復之損害情事，從而，揆
    之首揭說明，與停止執行之要件不符。且本件涉及放任未成年人進入聲請人所經
    營之限制級電子遊戲場，嚴重妨害少年身心，若允許其聲請，則於公益有所扞格
    ，難予准許，應予駁回。至聲請人其餘主張核屬本案訴訟有無理由之問題，非本
    件停止執行之聲請事件所須審酌，併此敘明。
三、依行政訴訟法第一百零四條、民事訴訟法第九十五條、第七十八條，裁定如主文
    。
中　　華　　民　　國  　　九十一  　年　  　七    　月　   　三十　 　　日
                 臺 北 高 等 行 政 法 院   第 五 庭
                                審 判 長 法  官  張瓊文
                                         法  官　劉介中
                                         法  官　黃清光
右為正本係照原本作成。
如不服本裁定，應於送達後十日內向本院提出抗告狀（須按他造人數附繕本）。
中　　華　　民　　國  　　九十一  　年　  　七    　月　   　三十　 　　日
                                         書記官  楊子鋒
